【裁判字號】    97,訴,1278
【裁判日期】    970916
【裁判案由】    營業稅
【裁判全文】
臺北高等行政法院裁定
                                     97年度訴字第01278號
原     告  鈞木實業有限公司
代 表 人   甲○○
上列原告因營業稅事件，不服財政部中華民國97年4 月8 日台財
訴字第09700076590 號訴願決定（案號：第00000000號），提起
行政訴訟，本院裁定如下：
    主  文
原告之訴駁回。
訴訟費用由原告負擔。
    理  由
一、按「人民因中央或地方機關之違法行政處分，認為損害其權
    利或法律上之利益，經依訴願法提起訴願而不服其決定，或
    提起訴願逾三個月不為決定，或延長訴願決定期間逾二個月
    不為決定者，得向高等行政法院提起撤銷訴訟。」、「原告
    之訴，有左列各款情形之一者，行政法院應以裁定駁回之。
    但其情形可以補正者，審判長應定期間先命補正：…十、起
    訴不合程式或不備其他要件者。」為行政訴訟法第4 條第1
    項及第107 條第1 項第10款所明定。據此，提起撤銷訴訟，
    應以未確定之行政處分為對象，苟當事人對於已確定之行政
    處分提起行政訴訟，即屬不備起訴要件，又不能補正，行政
    法院應以裁定駁回之。
二、次按「訴願之提起，應自行政處分達到或公告期滿之次日起
    三十日內為之。」訴願法第14條第1 項定有明文，是行政處
    分之相對人未於法定救濟期間提起訴願，行政處分即告確定
    。又「訴願之提起，以原行政處分機關或受理訴願機關收受
    訴願書之日期為準。」、「訴願人應繕具訴願書經由原行政
    處分機關向訴願管轄機關提起訴願。」、「訴願人不在受理
    訴願機關所在地住居者，計算法定期間，應扣除其在途期間
    。」訴願法第14條第3 項、第58條第1 項、第16條第1 項前
    段分別定有明文。
三、經查，本件原告於民國92年1 月至12月間進貨，取具非實際
    交易對象美利堅實業有限公司、樹宏國際開發股份有限公司
    及昇憲有限公司開立之統一發票16紙，作為進項憑證申報扣
    抵銷項稅額，經法務部調查局南部地區機動工作組查獲，通
    報財政部臺灣省北區國稅局所屬臺北縣分局核定補徵營業稅
    額402,453 元，並經財政部臺灣省北區國稅局處罰鍰402,45
    2 元，原告不服，申請復查，經財政部臺灣省北區國稅局以
    96年10月18日北區國稅法一字第0960005510號復查決定書（
    下稱原處分）變更認定原告與美利堅實業有限公司有實際交
    易事實，而核定追減營業稅額176,602 元及罰鍰176,602 元
    ，而原處分已於96年10月30日已送達原告於復查申請書所載
    板橋市○○路○ 段16號1 樓之住所，由原告受領，嗣原告不
    服原處分，於97年1 月3 日向被告所屬台北縣分局提出訴願
    書聲明不服等情，有原處分掛號郵件收件回執、訴願書等件
    附訴願卷第13頁、第35頁可稽；又查，本件原告住居所位於
    台北縣板橋市，原行政處分機關設於桃園縣桃園市，原告提
    起訴願依訴願法第16條第1 項前段及訴願扣除在途期間辦法
    第5 條規定，扣除在途期間3 日後，訴願之法定期間應於96
    年12月3 日屆滿（即自96年10月31日起算30日，扣除在途期
    間3 日，於96年12月2 日屆滿，而該日適逢星期日，故以次
    日為期間屆滿之日）；據此，原告於97年1 月3 日提起訴願
    之時，原處分早因其未於96年12月2 日前聲明不服而告確定
    ，從而，訴願機關以其訴願逾期程序不合為由不受理訴願，
    於法並無違誤。又本件原告係對已確定之原處分提起撤銷訴
    訟，揆諸首揭說明，自屬起訴不備要件，應予駁回。原告雖
    稱其因不懂稅務程序又與被告觀念不一致，爭執中未注意期
    限問題，致耽誤時間而過期云云，亦難執為對原告有利之認
    定，併此敘明。
四、據上論結，本件原告之訴為不合法，爰依行政訴訟法第107
    條第1 項第10款、第104 條、民事訴訟法第95條、第78條之
    規定，裁定如主文。
中    華    民    國    97    年     9    月    16    日
                臺北高等行政法院第四庭
                                審判長法  官  鄭小康
                                      法  官  李玉卿
                                      法  官  周玫芳
上為正本係照原本作成。
如不服本裁定，應於送達後10日內向本院提出抗告狀（須按他造
人數附繕本）。
中    華    民    國    97    年     9    月    16    日
                                      書記官  何閣梅


司法院資訊處製作；財團法人民間司法改革基金會備份。
